---
title: "Cyclistic Case Study Report"
author: "Jesslyn"
date: "12/13/2021"
output: word_document
---

# Cyclistic Case Study  

Cyclistic merupakan sebauh perusahaan fiktif yang menawaerkan peminjaman sepeda. Terdapat tiga *pricing plan* yang ditawarkan oleh Cyclistic: *single-ride passes*, *full-day passes*, dan *annual memberships*. Pelanggan yang membeli *single-ride* atau *full-day passes* disebut sebagai *casual riders*. Pelanggan yang membeli *annual membership* disebut *Cyclistic members*.  

Seorang finance analyst dari Cyclistic menyimpulkan bahwa *annual members* lebih menguntungkan daripada *casual riders* walaupun fleksibilitas *pricing plan* membantu Cyclistic menarik banyak pelanggan. Oleh karena itu, jumlah *annual members* ingin dimaksimumkan.  

Dibanding menarik pelanggan baru untuk menjadi *annual members*, finance analyst tersebut percaya bahwa terdapat kesempatan yang bagus untuk mengubah *casual riders* menjadi *annual members* . Oleh karena itu, tujuan dari case study ini adalah mencari cara agar dapat menarik *casual riders* ,emkado *annual members*. 

## Ask
Terdapat tiga pertanyaan yang perlu dijawab dalam analisis ini agar dapat menemukan cara untuk menerik *casual riders* menjadi *annual members*:  
1. Apa perilaku yang membedakan *casual riders* dengan *annual members*?  
2. Menagapa *casual riders* mau membeli *annual membership*?  
3. Bagaimana cara Cyclistic menggunakan media digital agar dapat mempengaruhi *casual riders* untuk menjadi *annual members*?

## Prepare
[Dataset](https://divvy-tripdata.s3.amazonaws.com/index.html) yang digunakan dalam case study ini berasal dari Motivate International Inc. dengan [lisensi](https://www.divvybikes.com/data-license-agreement).

## Process
Pada bagian ini, dilakukan *data cleaning*. Berikut ini adalah tahap-tahap *data cleaning* dengan emggunakan R:  

1. Mengimport setiap dataset ke RStudio;
```{r import data}
data_q1 <- read.csv("Divvy_Trips_2020_Q1.csv")
data_04 <- read.csv("202004-divvy-tripdata.csv")
data_05 <- read.csv("202005-divvy-tripdata.csv")
data_06 <- read.csv("202006-divvy-tripdata.csv")
data_07 <- read.csv("202007-divvy-tripdata.csv")
data_08 <- read.csv("202008-divvy-tripdata.csv")
data_09 <- read.csv("202009-divvy-tripdata.csv")
data_10 <- read.csv("202010-divvy-tripdata.csv")
data_11 <- read.csv("202011-divvy-tripdata.csv")
data_12 <- read.csv("202012-divvy-tripdata.csv")
```

2. Menggabungkan setiap dataset ke dalam satu variabel;
```{r trip_data}
trip_data <- rbind(data_q1, data_04, data_05, data_06, data_07, data_08, data_09, data_10, data_11, data_12)
```

3. Menghilangkan setiap baris yang yang mengandung NA dan memasukkannya ke dalam variabel baru;
```{r no_null_trip_data}
no_null_trip_data <- na.omit(trip_data)
```

4. Mengambil setiap baris dengan ended_at > started_at;
```{r ended_at > started_at}
no_null_trip_data <- subset(no_null_trip_data, ended_at > started_at)
```

5. Menambah tiga kolom baru pada no_null_trip data, yaitu ride_length (jarak antara ended_at dan started_at), day_of_week (hari pada started_at), dan month (bulan pada started_at).
```{r kolom baru}
library(lubridate)
no_null_trip_data$ride_length <- difftime(ymd_hms(no_null_trip_data$ended_at),ymd_hms(no_null_trip_data$started_at), units = "secs")
no_null_trip_data$day_of_week <- wday(as.Date(no_null_trip_data$started_at))
no_null_trip_data$month <- month(as.Date(no_null_trip_data$started_at))
```

## Analyze
Pada bagian ini, dilakukan analisis data. Berikut ini adalah tahap-tahao analisis dengan menggunakan R:  

1. Memanggil dplyr dan lubridate yang akan digunakan sepanjang analisis ini;  
```{r packages}
library(dplyr)
library(lubridate)
```

2. Membuat fungsi modus yang akan digunakan dalam analisis ini:
```{r mode function}
mode = function(x) {
  data.frame(sort(-table(x)))[1,1]
}
```

3. Mencari hari apa yang paling banyak terdapat peminjaman sepeda dari *casual riders* dan *annual members*. Hal ini dilakukan dengan mencari modus. Keterangan untuk day_of_week: 1 adalah hari Minggu;
```{r mode of day of week}
mode_day_of_week <- no_null_trip_data %>% 
  group_by(member_casual) %>% 
  summarise(mode = mode(day_of_week))
print(mode_day_of_week)
```

4. Mencari rata-rata jumlah pemakai sepeda per hari;
```{r mean riders by day of week}
number_of_riders <- no_null_trip_data %>% 
  group_by(day_of_week) %>% 
  count(member_casual)
unique_date <- unique(as.Date(no_null_trip_data$started_at))
number_of_days <- data.frame(table(wday(unique_date)))
casual <- filter(number_of_riders, member_casual=="casual")
member<- filter(number_of_riders, member_casual=="member")
casual$mean_riders <- casual$n / number_of_days$Freq
member$mean_riders <- member$n / number_of_days$Freq
mean_riders_per_day <- rbind(casual, member)
print(mean_riders_per_day)
```

5. Mencari tipe sepeda apa yang paling banyak dipinjam oleh *casual riders* dan *annual members*. Hal ini juga dilakukan dengan mencari modus. 
```{r mode of rideable type}
mode_rideable_type <- no_null_trip_data %>% 
  group_by(member_casual) %>% 
  summarise(mode = mode(rideable_type))
print(mode_rideable_type)
```

6. Mencari tipe sepeda apa yang paling banyak dipinjam oleh *casual riders* dan *annual members* untuk setiap harinya. Hal ini untuk melihat apakah ada trend. Keterangan untuk day_of_week: 1 adalah hari Minggu;
```{r mode ridable type by day of week}
mode_rideable_type_day_of_week <- no_null_trip_data %>% 
  group_by(member_casual, day_of_week) %>% 
  summarise(mode = mode(rideable_type))
print(mode_rideable_type_day_of_week)
```

7. Mencari rata-rata jumlah pemakai per hari berdasarkan tipe sepeda;
```{r mean riders by rideable type}
number_of_riders_rideable_type <- no_null_trip_data %>% 
  group_by(rideable_type) %>% 
  count(member_casual)
mean_riders_rideable_type <- number_of_riders_rideable_type
mean_riders_rideable_type$mean_riders <- number_of_riders_rideable_type$n / 364
print(mean_riders_rideable_type)
```
8. Mencari mean, min, dan max dari ride_length dari *casual riders* dan *annual members*;
```{r mean min max}
mean_min_max<- no_null_trip_data %>% 
  group_by(member_casual) %>% 
  summarise(mean = mean(ride_length),min = min(ride_length), max =max(ride_length))

mean_min_max$mean <- seconds_to_period(mean_min_max$mean)
mean_min_max$min <- seconds_to_period(mean_min_max$min)
mean_min_max$max <- seconds_to_period(mean_min_max$max)
print(mean_min_max)
```
9. Mencari mean, min, dan max dari ride_length dari *casual riders* dan *annual members* untuk setiap harinya. Hal ini untuk melihat apakah ada trend. Keterangan untuk day_of_week: 1 adalah hari Minggu;
```{r mean min max day of week}
mean_min_max_day_of_week<- no_null_trip_data %>% 
  group_by(member_casual, day_of_week) %>% 
  summarise(mean = mean(ride_length),min = min(ride_length), max =max(ride_length))

mean_min_max_day_of_week$mean <- seconds_to_period(mean_min_max_day_of_week$mean)
mean_min_max_day_of_week$min <- seconds_to_period(mean_min_max_day_of_week$min)
mean_min_max_day_of_week$max <- seconds_to_period(mean_min_max_day_of_week$max)
print(mean_min_max_day_of_week)
```
10. Mencari jumlah pemakai untuk setiap bulan.
```{r number of riders by months}
number_of_riders_per_month <- no_null_trip_data %>% 
  group_by(month) %>% 
  count(member_casual)
print(number_of_riders_per_month)
```

## Share
Pada bagian ini, dilakukasi visualisasi data. Berikut ini adalah beberapa plot beserta penjelasannya:  

1. Jumlah pemakai berdasarkan hari  
```{r number of riders by day of week plot}
library(ggplot2)

ggplot(data = number_of_riders, aes(x = factor(day_of_week), y = n, fill = member_casual)) + geom_bar(position ="dodge", stat="identity") +
  scale_x_discrete(name = "Day of Week" ,labels = c("1"="Sunday", "2"="Monday", "3"="Tuesday", "4"="Wednesday", "5"="Thursday", "6"="Friday", "7"="Saturday")) +
  ylab("Number of Riders") + 
  labs(title = "Number of Riders by Day of Week (2020-01 to 2020-12)")
```  

Plot di atas memberikan beberapa informasi berikut:  

a. Jumlah *casual riders* terbanyak pada hari *weekends* dalam peiode Januari 2020 hingga Desember 2020;  
b. Jumlah *casual riders* jauh lebih rendah pada hari *weekdays* dalam periode Januari 2020 hingga Desember 2020;  
c. Jumlah *annual members* terbanyak pada hari *weekdays* dalam periode Januari 2020 hingga Desember 2020;  
d. Jumlah *annual members* pada hari *weekends* lebih rendah dibanding pada hari *weekdays*, tetapi perbedaannya tidak begitu jauh.  

2. Rata-rata jumlah pemakai berdasarkan hari  
```{r mean riders by day of week plot}
ggplot(data = mean_riders_per_day, aes(x = factor(day_of_week), y = mean_riders, fill = member_casual)) + geom_bar(position ="dodge", stat="identity") +
  scale_x_discrete(name = "Day of Week" ,labels = c("1"="Sunday", "2"="Monday", "3"="Tuesday", "4"="Wednesday", "5"="Thursday", "6"="Friday", "7"="Saturday")) +
  ylab("Number of RIders") + 
  labs(title = "Average Number of Riders per Day by Day of Week")
```  

Plot di atas memberikan beberapa informasi berikut:  

a. Rata-rata jumlah *casual riders* terbesar berada pada hari *weekends*;  
b. Rata-rata jumlah *casual riders* jauh lebih rendah pada hari *weekdays* ;  
c. Rata-rata jumlah *annual members* terbesar berada pada hari *weekdays*;  
d. Rata-rata jumlah *annual members* pada hari *weekends* lebih rendah dibanding pada hari *weekdays*, tetapi perbedaannya tidak begitu jauh.  

3. Jumlah pemakai berdasarkan tipe sepeda  
```{r number of riders by rideable type plot}
ggplot(data = number_of_riders_rideable_type, aes(x = rideable_type, y = n, fill = member_casual)) + 
  geom_bar(position ="dodge", stat="identity") +
  labs(title = "Number of Riders by Rideable Type (2020-01 to 2020-12)") + 
  xlab("Rideable Type") + 
  ylab("Number of Riders")
```  

Plot di atas memberikan beberapa informasi berikut:  

a. *Casual riders* paling banyak menggunakan *docked bike* dalam peiode Januari 2020 hingga Desember 2020;  
b. *Annual members* paling banyak menggunakan *dockded bike*dalam peiode Januari 2020 hingga Desember 2020;  
c. *Docked bike* merupakan tipe sepeda yang paling populer dalam peiode Januari 2020 hingga Desember 2020.  

4. Rata-rata jumlah pemakai berdasarkan tipe sepeda  
```{r avareage number of riders by rideable type plot} 
ggplot(data = mean_riders_rideable_type, aes(x = rideable_type, y = mean_riders, fill = member_casual)) + 
  geom_bar(position ="dodge", stat="identity") +
  labs(title = " Average Number of Riders per Day by Rideable Type") + 
  xlab("Rideable Type") + 
  ylab("Number of Riders")
```  

Plot di atas memberikan beberapa informasi berikut:  

a. *casual riders* paling banyak menggunakan *docked bike*;  
b. *Annual members* paling banyak menggunakan *dockded bike*;  
c. *Docked bike* merupakan tipe sepeda yang paling populer.  

5. Jumlah pemakai berdasarkan bulan  
```{r number of riders by months plot}
ggplot(data = number_of_riders_per_month, aes(x = as.numeric(month), y = n, color = member_casual)) + geom_line() + labs(title = "Number of Riders by Months") +
  scale_x_discrete(name = "Month", limits = c(1,2,3,4,5,6,7,8,9,10,11,12)) + 
  ylab("Number of Riders")
```  

Plot di atas memberikan beberapa informasi berikut:  

a. Terjadi lonjakan jumlah *casual riders* pada liburan musim panas;  
b. Terjadi lonjakan jumlah *annual members* pada libruan musim panas;  
c. Selama 12 bulan, jumlah *annual memberss* selalu lebih banyak daripada jumlah *casual riders*.

## Act
Pada tahap ini, diberikan rekomendasi-rekomendasi berdasarkan hasil analisis. Untuk dapat memberikan rekomendasi, pertanyaan-pertanyaan pada tahap **Ask** perlu dijawab. Berikut ini adalah jawaban berdasarkan hasil analisis: 

1. *Casual riders* cenderung melakukan peminjaman sepeda pada hari libur, sedangkan *annual members* cenderung melakukan peminjaman sepeda pada hari kerja. Selain itu, *casual riders* cenderung untuk bersepeda dalam waktu yang lama dibandingkan dengan *annual members*. Kemungkinan besar hal ini terjadi karena *casual riders* menggunakan sepeda untuk rekereasi, sedangkan *annual members* menggunakan sepeda untuk kegiatan sehari-hari.  
2. Alasan yang mungkin untuk *casual_riders* menjadi *annual members* adalah *annual membership* sesuai dengan kebutuhan mereka terkait penggunaan sepeda. Jika *casual riders* menggunakan sepeda untuk sehari-hari, maka *casual riders* sangat mungkin untuk membeli *annual membership*.  
3. Cyclistic dapat menggunakan media digital untuk melakukan promosi.  

Berdasarkan jawaban di atas, saya memberikan beberapa rekomendasi berikut:

1. Membuat *pricing plans* baru yang menargetkan pelanggan yang menggunakan sepeda di hari *weekends*. Hal itu bisa *annual membership* khusus untuk penggunaaan di hari *weekends* dan/atau *weekends passes*;   
2. Membuat sistem *rewards* berdasarkan penggunaan sepeda sehingga dapat menarik pelanggan untuk tetap melakukan peminjaman sepeda. Hal ini untuk mendorong *casual riders* untuk membeli *annual membership*;
3. Melihat *casual riders* yang cenderung melakukan peminjaman sepeda pada hari libur, Cyclistic dapat mencoba untuk melakukan promosi melaui media digital pada musim liburan atau hari *weekends*

